【裁判字號】    95,易,584
【裁判日期】    970317
【裁判案由】    違反著作權法
【裁判全文】
臺灣臺北地方法院刑事判決               95年度易字第584號
公  訴  人  臺灣臺北地方法院檢察署檢察官
被      告  英商恩禧策略傳播股份有限公司臺灣分公司
兼  代表人  乙○○  36歲（民國○○年○○月○○日生）
上  一  人
選任辯護人  簡泰正律師
上列被告等因違反著作權法案件，經檢察官提起公訴（94年度偵
字第23805號），本院判決如下：
    主  文
乙○○共同連續擅自以重製之方法侵害他人之著作財產權，處有
期徒刑捌月，減為有期徒刑肆月，如易科罰金，以銀元參佰元即
新臺幣玖佰元折算壹日。
英商恩禧策略傳播股份有限公司臺灣分公司法人之代表人、受雇
人，因執行業務，犯著作權法第九十一條之罪，科罰金新臺幣參
拾萬元，減為新臺幣拾伍萬元。
    事  實
一、乙○○係設址臺北市信義區○○○路○段410號6樓英商恩禧
    策略傳播股份有限公司臺灣分公司（下稱「恩禧策略傳播公
    司」）負責人，恩禧策略傳播公司登記之營業項目為資訊軟
    體服務業、一般廣告服務業，實際從事於廣告設計，公司員
    工於廣告設計時需利用到如附表一、二所示之電腦軟體。而
    乙○○明知如附表一所示之MS Access2000、MS Access XP
    （2002）、MS Excel 2000、MS Excel XP（2002）、MS Fro
    ntPage 2000、MS Outlook 2000、MS PowerPoint 2000、MS
    PowerPoint XP（2002）、MS Word 2000、MS Windows 2000
    等電腦軟體，如附表二所示之Adobe Acrobat 4.0、Adobe
    After Effect 5.5、Adobe Encore DV D1.5、Adobe Illust
    rator 8.0、Adobe Illustrator 9.0、Adobe Image Ready7
    .0、Adobe PageMaker 6.5C、Adobe Photoshop 7.0等電腦
    軟體，分別係美商微軟公司（Microsoft Corporation，下
    稱「微軟公司」）及美商奧多比公司（Adobe Systems Inco
    rporated，下稱「奧多比公司」）享有著作權之電腦程式著
    作，依著作權法第4條第2款及世界貿易組織（WTO）「與貿
    易有關之智慧財產權協定」TRIPS之約定，均屬受我國著作
    權法所保護之著作物，未經微軟公司、奧多比公司同意或授
    權，不得擅自重製或以該擅自重製之著作物作營業使用。詎
    其為降低恩禧策略傳播公司之營業成本，竟與數名不詳姓名
    之成年員工，共同意圖供恩禧策略傳播公司營業使用，並共
    同基於概括之犯意，自民國92年初起至94年10月31日止，未
    經前揭著作權人等之同意或授權，自行或由不詳姓名員工擅
    自在恩禧策略傳播公司所有之電腦內，連續重製微軟公司及
    奧多比公司之前開電腦程式著作（軟體名稱、版本、電腦編
    號、軟體序號詳如附表四、五及理由欄所載），並以之供恩
    禧策略傳播公司作營業使用。嗣於94年11月16日下午2時30
    分許，經警持本院核發之搜索票前往上址執行搜索，在恩禧
    策略傳播公司辦公室檢視18台電腦，發現有如附表三所示之
    電腦程式軟體，並扣得不詳之人所非法重製之windows 98、
    windows 2000、office 2000等軟體光碟4片，而查悉上情。
二、案經微軟公司及奧多比公司訴由內政部警政署保安警察第二
    總隊第一大隊第二中隊報請臺灣臺北地方法院檢察署檢察官
    偵查起訴。
    理  由
壹、程序（證據能力）方面：
一、按「被告之自白，非出於強暴、脅迫、利誘、詐欺、疲勞訊
    問、違法羈押或其他不正之方法，且與事實相符者，得為證
    據」，刑事訴訟法第156條第1項定有明文。雖被告乙○○之
    辯護人為被告辯護略稱：被告於警詢時並沒有翻譯，也沒有
    律師在場，被告認為軟體均是合法，且基於保護員工的立場
    才配合警方回答，所言與事實不符，無證據能力；又被告於
    偵查程序及部分審理程序也是沒有翻譯在場，所以被告的回
    答有些是與事實不符，所以也認為此部分沒有證據能力云云
    。然查：
    1.被告乙○○及其辯護人均未具體指出被告乙○○於警詢之
      自白，係出於強暴、脅迫、利誘、詐欺、疲勞訊問、違法
      羈押或其他不正之方法，且查被告乙○○之警詢筆錄，其
      上明確記載警員已依法告知其犯罪嫌疑及所犯所有罪名，
      及得保持緘默，無須違背自己之意思而為陳述，得選任辯
      護人，得請求調查有利之證據等事項，則依筆錄之客觀記
      載，被告乙○○之警詢筆錄並無非出於任意性之情形。
    2.又被告乙○○於警詢時，雖無翻譯與辯護人在場，然被告
      乙○○及其辯護人從未主張該份警詢筆錄之記載有何處係
      非出於被告乙○○之陳述，而被告乙○○前去警局製作本
      份筆錄，已在本案搜索（94年11月16日）後，其於本院審
      理時又自承其員工於警方搜索時曾以電話與之聯絡，其自
      知悉警方通知其製作筆錄之原因，而其未選任辯護人到場
      ，亦是其權利之行使，豈可事後以警詢時無律師在場，即
      率指警詢筆錄無證據能力，又其已明白向警員表示聽得懂
      中文（見偵查卷第11頁），且能清楚、切題回答警員詢問
      之問題，足見其並無不了解問題之情形，故認當時縱無翻
      譯人員在場，亦不足以影響被告乙○○警詢筆錄之任意性
      ，辯護人所稱被告乙○○警詢筆錄無證據能力，即無足採
      。
    3.被告乙○○於偵訊、本院行準備程序及部分審理程序，雖
      無翻譯人員在場，然均有辯護人在場，且被告乙○○表示
      其聽得懂中文，未曾反應其對於所詢問之問題或證人證述
      之內容有何不了解之情形，其辯護人亦未曾在任何一次庭
      訊後表示被告乙○○在庭訊時有何不了解而誤答之情形，
      且筆錄亦均是當庭於辯護人在場時由被告乙○○親簽無誤
      ，實難認被告乙○○於無翻譯時之陳述係出於錯誤或非出
      於其自由意志，故辯護人所稱被告乙○○於偵訊及本院部
      分審理之自白無證據能力云云，亦不足採。
    4.被告乙○○之自白既無遭強暴、脅迫、利誘、詐欺、疲勞
      訊問或其他不正之方法取供之情形，其歷次筆錄應均係出
      於自由意思所為之陳述，應具證據能力。
二、按被告以外之人於審判外之言詞或書面陳述，除法律有規定
    者外，不得作為證據，固為刑事訴訟法第159條第1項所明文
    規定，惟「被告以外之人於審判外之陳述，雖不符前四條之
    規定，而經當事人於審判程序同意作為證據，法院審酌該言
    詞陳述或書面陳述作成時之情況，認為適當者，亦得為證據
    。當事人、代理人或辯護人於法院調查證據時，知有第159
    條第1項不得為證據之情形，而未於言詞辯論終結前聲明異
    議者，視為有前項之同意」，刑事訴訟法第159條之5亦定有
    明文。本件卷附電腦軟體紀錄表、電腦顯示器顯示電腦軟體
    內容之照片，雖均被告以外之人於審判外所製作而屬傳聞證
    據，惟被告乙○○與辯護人於本院審理時均表示對電腦軟體
    紀錄無意見，如果電腦顯示器顯示電腦軟體內容之照片係警
    員當場所拍攝，對證據能力即無意見，而經查卷附電腦軟體
    紀錄表、電腦顯示器顯示電腦軟體內容之照片，確均為內政
    部警政署保安警察第二總隊第一大隊第二中隊警員執行本件
    搜索時，當場檢視恩禧策略傳播公司辦公室內18台電腦所製
    作、拍攝，被告及辯護人於本院辯論終結前亦均未再爭執證
    據能力，本院審酌該等書面作成之情況，並無違法或不當情
    事，因而認為具備證據能力而得作為證據。
貳、實體方面：
一、訊據被告乙○○固坦承為被告恩禧策略傳播公司之負責人，
    亦不否認警方於94年11月16日下午2時30分許，在被告恩禧
    策略傳播公司上址執行搜索時，在恩禧策略傳播公司辦公室
    的18台電腦內發現如附表三所示之電腦程式軟體，惟矢口否
    認有何違反著作權法之犯行，辯稱：伊個人沒有安裝過非法
    軟體，伊當時在警局作筆錄時，因為沒有通譯，也沒有律師
    在場，不知道要怎樣為對自己有利的陳述，伊當時覺得如果
    沒有表現合作的態度的話，可能會被關或怎麼樣，伊也是擔
    心員工被關或公司會因此倒閉，所以警員問伊有沒有違法的
    軟體，伊是因為在承受很大的壓力才會承認，當時在員工電
    腦上面所找到的所有非法複製軟體，都由伊個人來承擔。實
    際上公司並沒有重製光碟使用，且程式是以合法購買的光碟
    下載。現場扣押重製光碟四片，事實上是有購買合法軟體，
    但因為怕有刮傷，作為備份，作為自己私人用途私人使用應
    該不算非法。警員搜索時，公司有部分電腦是已經淘汰的，
    有些電腦程式是由已經淘汰的電腦裡面複製出來的。我們公
    司只有四個員工，有18台電腦，實際上有的電腦是沒有在使
    用。又奧多比有很多的版本，當時買的是舊版本，員工會去
    更新版本，並不是伊所能去控制的。員工也只有四人，並不
    需要那麼多台電腦，可見很多電腦都是淘汰的，員工的使用
    習慣是拿到合法電腦軟體時，有時會灌在這台電腦，也會拿
    到別台電腦去灌云云。被告乙○○之辯護人為被告辯護略稱
    ：告訴人提出這些軟體如果有重製的話，是以序號判斷，但
    是這些軟體是告訴人自己所設計的，辨別方式也是由他們提
    出，是否確實如此，告訴人並沒有盡到舉證責任，告訴人亦
    未證明在序號的設計上是沒有問題，本案軟體是否非法重製
    軟體，應由告訴人舉證。又即使認定本案軟體製有非法重製
    之情形，也是被告員工所為，被告本身並沒有這樣的行為云
    云。經查：
    (一)如附表一、二所示之電腦程式軟體，分別係告訴人微軟公
      司、奧多比公司所有之電腦程式著作，此有微軟公司電腦
      程式著作之美國著作權登記影本暨宣誓書影本、奧多比公
      司軟體程式之著作權登記書影本暨宣誓書影本各1份在卷
      可稽（見偵查卷第43至82頁、第89至94頁），而上開電腦
      程式著作，依據民國35年中美友好通商航海條約、82年7
      月16日日簽署生效之「北美事務協調委員會與美國在臺協
      會著作權保護協定」、我國著作權法第4條之規定，以及
      91年1月1日簽署生效之「世界貿易組織」（WTO）中之「
      與貿易有關之智慧財產權協定」（TRIPS），為受我國著
      作權法保護之著作物，非經同意、授權，不得擅自重製，
      合先敘明。
    (二)被告乙○○係被告恩禧策略傳播公司之負責人，恩禧策略
      傳播公司登記之營業項目為資訊軟體服務業、一般廣告服
      務業，此有恩禧策略傳播公司之公司登記資料、財政部營
      業登記資料公示查詢在卷可查（見94年度警聲搜字第1555
      號卷【以下簡稱「警聲搜卷」】第6、8頁），亦為被告乙○○於本院審理時所自承在卷（見本院卷(二)第39頁背面至
      第40頁）。又恩禧策略傳播公司實際從事於廣告設計，於
      恩禧策略傳播公司的業務範圍內需要使用上開軟體等情，
      業據被告乙○○於警詢自承在卷（見偵查卷第12、13頁）
      ，堪認如附表一、二所示之電腦軟體（Photoshop、Illus
      trator、Windows2000、Windows XP、Office 2000、Offi
      ce 2002等）均為恩禧策略傳播公司員工於廣告設計時所
      需利用之工具。
    (三)本案係內政部警政署保安警察第二總隊第一大隊第二中隊
      警員，於94年11月16日下午2時30分許，持本院核發之搜
      索票，會同告訴代理人翁如瑩律師前往被告恩禧策略傳播
      公司前揭營業處所搜索而查獲，搜索當日共檢視恩禧策略
      傳播公司辦公區內之18台電腦硬碟（編號M1至M18），發
      現有告訴人微軟公司、奧多比公司享有著作權之電腦軟體
      及4片電腦軟體光碟片（詳如附表三所示），並製作21張
      經被告恩禧策略傳播公司職員庚○○、戊○○、丁○○、
      甲○○及另2名在場之外籍人士簽認之電腦軟體紀錄表，
      及就所檢視之每台電腦硬碟內所存有之電腦軟體內容之電
      腦顯示器畫面予以拍照存證，有卷附之本院搜索票、內政
      部警政署保安警察第二總隊保護智慧財產權警察大隊搜索
      扣押筆錄、電腦軟體紀錄表、電腦顯示器顯示電腦軟體內
      容之照片等在卷可稽（見警聲搜卷第88至91頁、第93至
      114 頁【紀錄表正本附於偵查卷第102至123頁】、現場及
      檢視電腦軟體照片卷第18至141頁）。又搜索當天在場的
      告訴代理人翁如瑩律師，於本院95年12月11日審理時亦具
      結證稱：當天是由警察聲請搜索票，伊只是陪同確認是否
      為告訴人之軟體，搜索時有製作一張列表，是由伊確認檢
      查，列表是經過逐一檢查所製作出來的，現場照片1本也
      是現場所照，附表後的電腦序號如同人的身分證一般，是
      套裝軟體的號碼，1套軟體只有1個序號。除非是大量授權
      ，1 套軟體僅能使用在1台電腦上，恩禧策略傳播公司沒
      有經過告訴人公司的大量授權，扣案4片盜版光碟是在被
      告恩禧策略傳播公司櫃子內搜索到的等語明確，堪認被告
      恩禧策略傳播公司的電腦中確安裝有如附表三所示之告訴
      人微軟公司、奧多比公司享有著作權之電腦軟體，並有4
      片電腦軟體光碟（其中3片無電腦序號）。
    (四)按著作權法所保護之「電腦程式著作」，係指直接或間接
      使電腦產生一定結果為目的所組成指令組合，其範圍較「
      電腦軟體」為小，且該等著作在創作完成時起即享有「著
      作人格權」及「著作財產權」之保護。其中著作財產權係
      指權利人可以利用或處分其著作以換取經濟利益之權利，
      重製權為其中一項權利。而依著作權法第3條第1項第5款
      規定，重製係指以印刷、複印、錄音、錄影、攝影、筆錄
      或其他方法直接、間接、永久或暫時之重複製作。就電腦
      程式著作而言，將某電腦程式著作之程式碼從印表機印出
      固然構成重製，將電腦程式著作儲存至軟碟、硬碟、光碟
      、磁帶上的行為，包括儲存在個人電腦及周邊設備中、儲
      存在區○○路和網際網路的伺服器上，也都構成重製。故
      電腦程式在執行時如需先經安裝程序，即已在硬碟中重複
      製作，係屬本法之「重製」（經濟部智慧財產局91年5月
      20日智著字第0910004461之0號函示意旨可資參照）。
    (五)查告訴人微軟公司所出售之每一套如附表一所示電腦軟體
      ，均附有該等軟體之使用手冊（即使用授權書）及真品證
      明書（Certificate of Authenticity，即COA貼紙），而
      每一套軟體之真品證明書均編列有一獨立之「產品識別碼
      」（Product Key，即「產品金鑰」）及1片安裝光碟（如
      為微軟公司專案授權電腦製造商使用之電腦程式，於電腦
      出售時即安裝於電腦主機中，可能即不再附有安裝光碟片
      ，惟於電腦主機外殼仍會貼附有真品證明書貼紙），且該
      等軟體之使用手冊已清楚說明每一套軟體除供備份、存檔
      或另有約定外，僅能安裝於一部電腦主機，未得微軟公司
      之同意或授權，不得任意擅自重製，此乃本院執行職務所
      知之事項，亦為一般購買過微軟公司合法授權之前揭軟體
      的消費大眾所週知。又該等軟體於安裝後，於電腦版權頁
      均會有由四組號碼所組成之獨立產品序號（Product Iden
      tification，即「安裝識別碼」），若2台電腦硬碟內載
      之軟體，其版權頁產品序號之4組號碼完全相同者，則表
      示該2套軟體係以硬碟對硬碟方式加以重製；若以同1光碟
      片及同1組產品金鑰於2台電腦內安裝灌錄，則其版權頁產
      品序號之前3組號碼會完全相同，僅最後1組號碼因電腦內
      之解析程序而隨機產生，因此在每次安裝均會不同，此亦
      為一般具電腦使用常識之社會大眾所知。故不同之電腦內
      若出現相同序號之軟體或軟體序號消失未顯示，即可證明
      該軟體係未經授權所非法重製而得。
    (六)本案於恩禧策略傳播公司前揭辦公室搜索檢視之18台電腦
      硬碟中，除其中編號M5無主機、編號M6主機損壞外，安裝
      有美商微軟公司電腦軟體者，有編號M1、M2、M3、M4、M7
      、M8、M9、M10、M11、M12、M13、M14、M15、M16、M17、
      M18等16部電腦，軟體計有Office97、2000及2002版（內
      含有Access、Excel、FrontPage、Outlook、PowerPoint
      、Word）、Windows98、98 Sec、2000、2000 Profession
      al及2002 Professional版本等（詳如附表四所示），而
      經本院將卷附之前揭電腦軟體紀錄表、電腦顯示器顯示之
      電腦軟體內容照片進行比對，發現如下所示之電腦內所出
      現相同軟體名稱之產品序號確有4組、3組完全相同之情形
      （詳如附表四所示），茲就相同軟體於不同電腦出現相同
      產品序號之情形臚列如下：
      1.MS Access 2000軟體：
        (1)出現產品序號前3組號碼為「00000-000-0000000」
          之電腦有編號M4、M7、M8、M13、M4、M15等6台。
        (2)出現產品序號前3組號碼為「00000-000-0000000」
          之電腦有編號M11、M12、M16等3台。
      2.MS Access XP（2002）軟體：編號M10、M18之電腦中出
        現之產品序號前3組號碼均為「00000-000-0000000」。
      3.MS Excel 2000軟體：
        (1)出現產品序號前3組號碼為「00000-000-0000000」之
          電腦有編號M3、M4、M7、M8、M13、M4、M15等7台。
        (2)出現產品序號前3組號碼為「00000-000-0000000」之
          電腦有編號M11、M12、M16等3台。
      4.MS Excel XP（2002）軟體：編號M10、M18之電腦中出
        現之產品序號前3組號碼均為「00000-000-0000000」。
      5.MS FrontPage 2000軟體：編號M3、M4、M7、M8、M13、
        M4、M15等7台電腦安裝此軟體之產品序號的前3組號碼
        均為「00000-000-0000000」。
      6.MS Outlook 2000軟體：
        (1)出現產品序號前3組號碼為「00000-000-0000000」之
          電腦有編號M7、M8、M13、M4、M15等5台。
        (2)出現產品序號前3組號碼為「00000-000-0000000」之
          電腦有編號M11、M12、M16等3台。
      7.MS Power Point 2000軟體：
        (1)出現產品序號前3組號碼為「00000-000-0000000」之
          電腦有編號M3、M4、M7、M8、M13、M4、M15等7台。
        (2)出現產品序號前3組號碼為「00000-000-0000000」之
          電腦有編號M11、M12、M16等3台。
      8.MS PowerPoint XP（2002）軟體：編號M10、M18之電腦
        中出現之產品序號前3組號碼均為「00000-000-0000000
        」。
      9.MS Word 2000軟體：
        (1)出現產品序號前3組號碼為「00000-000-0000000」之
          電腦有編號M3、M4、M8、M13、M15等5台。
        (2)出現產品序號前3組號碼為「00000-000-0000000」之
          電腦有編號M11、M12、M16等3台。
      10.MS Windows 2000軟體：安裝此軟體之電腦有編號M2、M
        3、M7、M8、M9、M11、M12、M13、M14、M15、M16、M10
        等12台，而各該電腦所出現之產品序號4組號碼均為「5
        2262-OEM-0000000-00000」。
      由上足認恩禧策略傳播公司辦公室內之電腦中，確有非法
      重製微軟公司之電腦程式著作，並以侵害微軟公司享有電
      腦程式著作財產權之重製物作為營業使用之情形。
    (七)又告訴人奧多比公司公司所出售之每一套合法授權之電腦
      軟體，亦均編列一獨立之序號以茲分辨授權之情形，消費
      者欲安裝該軟體於其電腦時，均須打上該編列之序號及進
      行其他註冊手續始得以完成安裝並正常使用，因而不同之
      電腦內若出現相同序號之軟體或軟體序號消失未顯示，即
      可證明該軟體係未經授權所非法重製而得者；再每套單機
      版之軟體只能安裝於1台電腦，不得安裝於多台電腦，否
      則即違反了軟體授權合約，而屬非法重製電腦軟體等情，
      業據告訴人狀述甚詳，且屬一般使用電腦的社會大眾所週
      知之事實。而本案搜索當天檢視恩禧策略傳播公司所有之
      18台電腦硬碟中，除其中編號M5無主機、編號M6主機損壞
      外，安裝有美商奧多比公司享有著作權之軟體有編號M2、
      M3、M4、M7、M8、M9、M10、M11、M12、M13、M14、M 15
      、M16、M17、M18等15部電腦，軟體計有Acrobat 4.0、Af
      ter Effect 5.5、6.5、Encore DVD 1.5、Illustrator 8
      .0、9.0、Image Ready 7.0、PageMaker 6.5C、Photosho
      p 5.5、6.0、7.0、Photoshop Album 2.0、Premiere 6.5
      、Premiere Pro 1.5、70等（詳如附表五）。經本院將卷
      附之前揭電腦軟體紀錄表、電腦顯示器顯示之電腦軟體內
      容照片進行比對，發現如下所示之電腦內所出現相同軟體
      名稱之序號確有完全相同或無序號之情形（詳如附表五所
      示），茲就相同軟體於不同電腦出現相同軟體序號之情形
      臚列如下：
      1.Acrobat 4.0軟體：出現軟體序號為「KWT400E0000000
        」者，有電腦編號M7、M11、M12、M13、M16、M17等6台
        ；電腦編號M14所安裝之Acrobat 4.0軟體則無軟體序號
        。
      2.After Effect 5.5軟體：出現此軟體之電腦有編號M4、
        M8、M10、M18等4台，軟體序號均為「EWW471R0000000-
        000」。
      3.Encore DVD 1.5軟體：出現此軟體之電腦有編號M4、M
        18等2台，軟體序號均為「00000000000000000000」。
      4.Illustrator 8.0軟體：出現此軟體之電腦有編號M2、M
        3、M4、M7、M8、M9、M10等7台，軟體序號均為「ABW70
        0X0000000-000」。
      5.Illustrator 9.0軟體：出現此軟體之電腦有編號M2、M
        3、M4、M7、M9、M10、M18等7台，軟體序號均為「ABW9
        00R00000000-000-000」。
      6.Image Ready 7.0軟體：出現此軟體之電腦有編號M2、M
        3、M4、M10等4台，軟體序號均為「00000000000000000
        000」。
      7.PageMaker 6.5C軟體：出現此軟體之電腦有編號M7、M
        11等2台，軟體序號均為「03T601R0000000-000」。
      8.Photoshop 7.0軟體：出現此軟體之電腦有編號M2、M3
        、M4、M7、M8、M9、M10、M12、M13、M15、M16、M18等
        12台，軟體序號均為「00000000000000000000」。
      由上足認恩禧策略傳播公司辦公室內之電腦中，確有非法
      重製奧多比公司之電腦程式著作，並以侵害奧多比公司享
      有電腦程式著作財產權之重製物作為營業使用之情形。
    (八)被告乙○○雖以前揭情詞置辯，然查：
      1.被告乙○○於警詢中自承：恩禧策略傳播公司有買一些
        合法版權軟體使用，有一些沒買，公司的電腦軟體是由
        伊負責購買及安裝，警方查獲非法軟體是伊灌的，（問
        ：貴公司之Photoshop,Illustrator,Windows2000,Wind
        ows XP, Office 2000,Office 2002等合法軟體有幾套
        ？請詳述之）有一些有，有一些沒有，不是很清楚等語
        （見偵查卷第12至13頁），於檢察官94年12月27日偵訊
        時自承：（檢察官問：94年11月16日有否被警查獲非法
        重致多份告訴人擁有著作權之電腦著作？）我當天不在
        場。我是公司負責人，掌理一切事務，不是我親自安裝
        ，但我知道這件事。…我公司有些軟體是不合法，但我
        可以確定所庭呈的軟體是合法的，這些部分是我購買等
        語（見偵查卷第129至130頁），並由其辯護人提出1張
        「合法版本軟體清單」（見偵查卷第132頁），於本院
        95年8月10日行準備程序，被告對於檢察官起訴之犯罪
        事表示意見時稱：「我承認我所使用的一些軟體沒有經
        過授權，情形可能例如是我買了五套軟體，但我的員工
        卻安裝了十二套」等語（見本院卷一第48頁背面），於
        本院95年8月31日行準備程序亦自承：「我承認有部分
        軟體是未經授權使用」，其辯護人於同日陳述答辯要旨
        時稱：「就檢察官起訴書所載軟體部分，事實上有部分
        是合法的，我們會再提出證明，另有部分則是被告方面
        所重製，還有部分則是被告公司員工所重製，但被告並
        不知情」等語（見本院卷(一)第54頁背面），被告於本院
        95年12月11日審理時又自承：「（問：對起訴書之犯罪
        事實有何意見？是否承認犯罪？）我承認一部分事實。
        之前有提呈過壹張表，上面有記載哪些部分我們有購買
        ，有版權。（問：你們公司有幾個人？）十個人。（問
        ：你何時來臺灣？）2002年9月。（問：你公司有無專
        人負責電腦業務？）沒有。（問：電腦內的軟體何人灌
        錄的？）使用人。（問：你有無灌軟體進去電腦？）有
        。（問：你自己有無裝設軟體？）我們有些軟體是合法
        的，有些是不合法的。（問：不合法軟體的部分你有無
        授權你的員工裝設？）如果我的員工安裝軟體都是依照
        我的指示，除非有人故意找我麻煩，那個我不承認。…
        …（問：你有要你的員工裝設盜版軟體嗎？）工作上有
        時因為案件需要，要裝設一些軟體，有些合法、有些不
        合法。（問：所以你知道你的員工在使用不合法軟體？
        ）我知道。（問：你有無去禁止你的員工使用不合法軟
        體？）沒有。（問：為何不禁止員工使用盜版軟體？）
        因為在臺灣的公司通常只買一部分的軟體，其他的電腦
        則直接安裝進去。（問：在英國也是這樣的情形嗎？）
        是的。（問：如果你未禁止員工使用盜版軟體，則你也
        違法，有無意見？）我們公司總共有價值約壹佰萬元的
        軟體，合法的超過一半，約三十幾萬元的是不合法的軟
        體」等語（見本院卷(一)第95至97頁），足見被告乙○○
        對於恩禧策略傳播公司員工因工作（業務）需要而非法
        重製告訴人微軟公司、奧多比公司的電腦軟體一事係明
        知，且其亦曾有安裝電腦軟體之行為，其並將侵害微軟
        公司、奧多比公司享有電腦程式著作財產權之重製物作
        為營業使用甚明。
      2.證人即本案搜索時在恩禧策略傳播公司任職之員工丙○○、戊○○、丁○○、庚○○等人於本院95年12月11日
        審理時均曾到庭作證，證人丙○○作證略稱：伊於94年
        6份起至94年底或95年1月初在恩禧策略傳播公司任職，
        伊的職稱協理，主要負責客戶服務，伊在工作上會使用
        到起訴書附表所載的Excel、Outlook、Powerpoint、Wo
        rd等軟體，但伊不知道軟體的版本，那些軟體不是伊自
        己安裝的，伊不太清楚軟體是何人安裝的，因為伊到職
        時公司就給伊電腦使用，伊自己沒有燒錄過軟體備份等
        語（見本院卷(一)第105至106頁），證人戊○○作證略稱
        ：伊於2003年3、4月間至2006年1月間在恩禧策略傳播
        公司任職，伊是設計師，警察到恩禧策略傳播公司搜索
        時伊在場，伊在公司有使用1台電腦，但電腦內軟體不
        是伊自己安裝的，伊不清楚是何人安裝的，伊只是去工
        作，上下班而已，伊也不清楚公司軟體更新、維修何人
        負責，伊使用過起訴書附表第一頁的Adobe After Effe
        ct、EncoreDVD、第二頁的Photoshop、Premiere等電腦
        軟體，伊不知道所使用的軟體公司有無版權等語（見本
        院卷(一)第106至110頁），證人丁○○作證略稱：伊於94
        年5月1日至95年1月底在恩禧策略傳播公司任職，伊是
        動畫設計師，警察到恩禧策略傳播公司搜索時伊在場，
        伊簽名的電腦軟體紀錄表所記載的軟體不是伊自己安裝
        的，伊到公司時這些軟體已經安裝好了，公司應該沒有
        負責軟體更新維修的人，伊工作上會使用到起訴書附表
        所載的After Effect、Adobe EncoreDVD、Adobe Illus
        trator、Adobe Photoshop、Adobe Premiere軟體，這
        些軟體是伊到職時就已經安裝在電腦裡面，伊用的是編
        號M10的電腦等語（見本院卷(一)第110至113頁），證人
        庚○○作證略稱：伊於94年6月18到恩禧策略傳播公司
        任職，目前仍在職，伊職稱是多媒體設計師，負責設計
        ，警察到恩禧策略傳播公司搜索時伊在場，偵查卷第10
        2、103、121、122頁的電腦軟體紀錄表是伊簽名的，伊
        使用編號M18、M2的電腦，那2台電腦軟體不是伊自己安
        裝的，伊不清楚何人安裝，伊去的時候電腦裡已經有這
        些軟體，伊工作上會使用起訴書附表中的Adobe After
        Effect、Adobe Encore DVD、Adobe Illustrator、Pho
        toshop、Premiere、MS Windows、MS Word，伊記得Win
        dows是XP的版本，Word伊不記得是什麼版本，公司沒有
        軟體更新或維修人員。公司在伺服器上有個資料庫，伊
        沒有從伺服器上下載安裝過軟體等語（見本院卷(一)第11
        3至115頁），足見被告乙○○所辯電腦中的軟體均是使
        用者（即公司員工）安裝云云，與事實不符，不足採信
        。
      3.雖被告乙○○辯稱係證人己○○因與恩禧策略傳播公司
        間有金錢上糾紛，為報復公司而故意在公司的電腦非法
        重製告訴人公司軟體，再為檢舉獎金而提出檢舉云云，
        然查證人己○○於恩禧策略傳播公司任職之期間為93年
        底至94年2月間，而依本院將卷附之電腦軟體紀錄表與
        電腦顯示器顯示電腦軟體內容之照片進行比對而製作之
        附表四、五所示，該些軟體序號有相同情形之電腦軟體
        安裝於各該電腦之時間均不相同，且僅極少數之電腦軟
        體係在證人己○○任職期間所安裝，有些甚至是在證人
        己○○離職後才安裝，自不可能係證人己○○為報復恩
        禧策略傳播公司而故意所為；且證人己○○於本院95年
        12月11日審理時已具結作證略稱：「（問：你如何知道
        被告公司有非法使用軟體的情形？）我任職時老闆有介
        紹環境，有檔案庫、各式各樣軟體及一個櫃子內放軟體
        光碟片等物，我在上班看到的軟體。（問：你如何知道
        軟體是盜版的？）我在櫃子內有看到軟體，有正版的，
        但實際上看到的軟體套數不可能有那麼多，還有些看到
        是安裝的，直接從電腦上檔案庫直接將軟體下載，包括
        序號。（從電腦上檔案庫直接將軟體下載的部分，該檔
        案庫何人設置的？）因為公司沒有專門資訊人員，所以
        是老闆。（你說在櫃子內看到一些正版軟體，你如何得
        知是正版軟體？）我從外觀上看到一般正版軟體所應該
        有的套子、封面。（問：你知道被告公司的軟體是由何
        人負責安裝嗎？）應該也是老闆，因為我們沒有專門資
        訊部門。我有看過同事到檔案庫直接安裝，包括序號。
        我忘記是哪個同事，但我在設計師的部門看過。（問：
        在你任職期間，設計師部門有哪些設計師？）戊○○，
        另外還有其他三個今天沒有在場。在工作上使用過Adob
        e Acrobat、Adobe PageMak er、MS Access、MS Excel
        、MS Office、MS Outlook、MS PowerPoint、MS Windo
        ws 2000或2000Pro、Word，Office系列是哪一個版本我
        都不記得，（問：被告公司是否允許員工自己安裝軟體
        在公司電腦上？）是的。（問：自己安裝軟體在公司電
        腦上時是否需要向負責人報備？）需要。（問：檢察官
        剛詢問你有無被允許可在電腦安裝軟體，何人允許的？
        ）老闆即被告。（問：他如何對你說的，是否記得？）
        就是可以安裝軟體」等語（見本院卷(一)第98至104頁）
        ，其既是在本院告知證人具結義務及偽證處罰後經具結
        而為證述，其與證人乙○○、恩禧策略傳播公司並無深
        仇大恨，自不可能甘冒法律規定偽證罪為有期徒刑7年
        以下重罪之危險而設詞誣陷被告之必要，況其證述之內
        容與搜索所得之結果相符，當足採為本案之證據。
      4.又被告乙○○雖稱恩禧策略傳播公司只有四名員工，不
        需要使用那麼多電腦，搜索當天所檢查的電腦有些是已
        經淘汰不用云云，然依警方搜索當天在場簽認電腦軟體
        紀錄表的人即有恩禧策略傳播公司員工庚○○、戊○○
        、丁○○、甲○○及另2名外籍人士，且依上所述，被
        告乙○○於本院95年12月11日審理時自承恩禧策略傳播
        公司有十個人，證人己○○證述其在恩禧策略傳播公司
        任職期間，設計師部門有戊○○，另外還有其他3位於
        本院95年12月11日審理時不在場的人（本院審理當天尚
        有丙○○、庚○○、丁○○在場，經計算結果，恩禧策
        略傳播公司於該期間至少有6、7位員工），足見被告乙○○所稱公司僅有4名員工云云，顯不實在。
      5.再依偵查卷第124頁之搜索現場電腦擺設位置略圖所示
        ，搜索當天檢視之18台電腦均是擺放於恩禧策略傳播公
        司之辦公區內，被告乙○○於本院97年2月18日審理時
        亦自承本案搜索時，恩禧策略傳播公司的擺設就如該略
        圖所示，證人庚○○又稱伊使用2台電腦，足見該18台
        電腦中除編號M5無主機、編號M6號主機損壞外，其餘電
        腦仍可供恩禧策略傳播公司員工使用，而無被告乙○○
        所稱已淘汰之情形，況縱該些電腦中有部分係要淘汰，
        然該電腦在淘汰前既已安裝有非法重製之電腦軟體，亦
        無從解免先前非法重製之責任。
      6.次查，卷附電腦顯示器顯示電腦軟體內容之照片（除電
        腦編號M5、M6），各電腦內之電腦程式除有如附表三所
        示之電腦軟體外，均尚有其他的電腦程式，而且在附表
        四、五所示之電腦軟體於安裝前，各該電腦即安裝有其
        他電腦軟體，足見被告乙○○所辯本案之電腦軟體係購
        買電腦硬體時即已附在硬碟內云云，亦與事實不符。
      7.再查，恩禧策略傳播公司為一專業之廣告設計公司，利
        用告訴人微軟公司、奧多比公司從事廣告設計，被告乙○○對於電腦軟體之使用自知之甚詳，倘其有購買足夠
        之電腦軟體供員工使用，其自不可能會讓員工以同一套
        軟體光碟片在多數電腦中進行安裝，因而其自白有部分
        電腦軟體未經授權，係與事實相符，其事後所辯顯為事
        後卸責之詞，不足採信。
      8.另依附表三所示，同1部電腦硬碟所安裝同屬告訴人微
        軟公司MS Acess、MS Excel、MS Outlook、MSPowerPoi
        nt、MS Word、MS FrontPage等軟體，其日期有相同之
        情形，而查MS Acess、MS Excel、MS Outlook、MS Pow
        erPoint、MS Word、MS FrontPage等軟體，係屬告訴人
        微軟公司MS Office軟體套件，執行一MS Office之安裝
        程序，電腦即會依安裝者之指令，主動安裝上開軟體，
        此觀諸卷附搜索電腦軟體明細表所載之序號，各部電腦
        分別就MS Office軟體套件下之細部軟體序號均屬一致
        自明，是安裝者執行一MS Office之安裝程序，依據安
        裝步驟指令，選定欲安裝之軟體，一次安裝即完成，是
        堪認該等同1部電腦硬碟內MS Office軟體套件之電腦程
        式如為同一安裝時間，即表示係由同一安裝行為而重製
        無誤。
    (九)綜上所述，本件事證已明確，被告乙○○之犯行堪以認定
      ，應依法論科。
二、被告乙○○行為後，於94年2月2日修正公布之刑法，業於95
    年7月1日施行。修正後刑法第2條第1項規定：「行為後法律
    有變更者，適用行為時之法律。但行為後之法律有利於行為
    人者，適用最有利於行為人之法律。」，係規範行為後法律
    變更所生新舊法律比較適用之準據法，於新法施行後，應適
    用修正後刑法第2條第1項之規定，為「從舊從輕」之比較（
    此條項規定，僅係新、舊法之比較適用之宣示性指導原則，
    並非實體刑罰法律，自不生行為後法律變更之比較適用問題
    ）。且比較時應就罪刑有關之共犯、未遂犯、想像競合犯、
    牽連犯、連續犯、結合犯，以及累犯加重、自首減輕暨其他
    法定加減原因（如身分加減）與加減例等一切情形，綜其全
    部罪刑之結果而為比較（最高法院95年第8次刑事庭會議決
    議參照）。經查：
    1.修正前刑法第28條規定為：「二人以上共同實施犯罪之行
      為者，皆為正犯」，嗣修正為：「二人以上共同實行犯罪
      之行為者，皆為正犯」，揆諸本條修正理由，係界定共同
      正犯參與類型，而將陰謀共同正犯、預備共同正犯排除於
      修正後條文所規定之正犯之外，上開修正，對被告而言並
      無有利不利，而無新舊法比較之問題，應逕予適用裁判時
      法。
    2.修正前刑法第55條後段牽連犯、第56條連續犯規定業經修
      正公布刪除，修正前刑法第55條牽連犯，第56條連續犯規
      定，後者加重其刑至二分之一，前者從一重罪處斷；則被
      告乙○○上開犯行，因行為後新法已刪除牽連犯之規定，
      此刪除雖非犯罪構成要件之變更，但顯已影響行為人刑罰
      之法律效果，自屬法律有變更，是上開規定於修正刪除後
      ，刑法就行為罪數，除接續犯、想像競合犯、結合犯等實
      質上或裁判上一罪，以一罪論處，原則上採取一罪一罰及
      數罪併罰，故修正前規定，對被告乙○○較為有利。
    3.綜合比較上開新舊法結果，應以修正前刑法規定對被告較
      為有利，依修正後刑法第2條第1項規定，應適用修正前刑
      法之規定。
    4.至於被告乙○○行為後，雖著作權法於96年7月11日修正
      公布第87、93條條文，惟被告乙○○所犯第93條第3款、
      第87條第5款之處罰規定並無不同，自不生新舊法比較適
      用之問題；又關於違反著作權法對於法人之處罰，同法第
      101條第1項之條文於95年5月30日雖亦經修正，規定：「
      法人之代表人、法人或自然人之代理人、受雇人或其他從
      業人員，因執行業務，犯第九十一條至第九十三條、第九
      十五條至第九十六條之一之罪者，除依各該條規定處罰其
      行為人外，對該法人或自然人亦科各該條之罰金。」，然
      關於法人之代表人因執行職務所犯第91條之罪，對該法人
      應科該條之罰金部分，其內容並無變更，自亦不生新舊法
      比較適用之問題，均應逕適用現行著作權法之規定處罰，
      附此敘明。
三、按電腦硬體本身並無法執行任何工作，必須另外安裝電腦軟
    體始得為之，而電腦軟體為受著作權法第5條第1項第10款明
    文保護之著作物，已如前述，故電腦使用者應另行付費購買
    各種軟體使用，方能符合著作權法之規定。被告乙○○為求
    降低營業成本，未經告訴人微軟公司、奧多比公司之授權，
    即擅自將電腦軟體重製於恩禧策略傳播公司電腦硬碟內供營
    業使用，核其所為，係犯著作權法第91條第1項之擅自以重
    製之方法侵害他人之著作財產權罪，及同法第93條第3款之
    以第87條第1項第5款方法（以侵害電腦程式著作財產權之重
    製物作為營業之使用）侵害他人之著作權罪。被告乙○○與
    數名不詳姓名之成年員工就前揭犯行，有犯意聯絡及行為分
    擔，為共同正犯。被告乙○○所為數次擅自以重製之方法侵
    害他人之著作財產權及數次以同法第87條第1項第5款方法侵
    害他人之著作權之犯行，因時間緊接，所犯分別為構成要件
    相同之罪，顯均係基於概括之犯意反覆為之，均為連續犯，
    應依修正前刑法第56條之規定，分別從一重處斷，並依法加
    重其刑；又其所犯前揭2罪間，有方法目的之牽連關係，應
    依修正前刑法第55條之規定，從一重以擅自以重製之方法侵
    害他人之著作財產權罪論處。爰審酌被告乙○○執行公司業
    務，貪圖小利，漠視他人智慧財產，擅自重製他人享有著作
    財產權之電腦程式著作，已有不該，事後雖曾一度坦承犯行
    ，惟事後仍否認犯罪，迄今未與告訴人達成和解，賠償損害
    ，難認犯後態度良好，及其智識程度、生活狀況等一切情狀
    ，量處如主文第一項所示之宣告刑；被告恩禧策略傳播公司
    因其代表人即被告乙○○及不詳姓名之受雇人執行業務，犯
    著作權法第91條第1項、第93條規定之罪（從一重論以第91
    條第1項），應依同法第101條第1項規定，對被告恩禧策略
    傳播公司亦處以著作權法第91條第1項之罰金刑。又被告乙○○犯本案之時間在96年4月24日前，符合中華民國九十六
    年罪犯減刑條例第2條第1項第3款規定之減刑要件，且無同
    條例第3條所定不得減刑之情形，應依中華民國九十六年罪
    犯減刑條例第2條第1項第3款規定，對被告乙○○、恩禧策
    略傳播公司所宣告之刑各減輕2分之1。再於94年2月2日修正
    公布之刑法，業於95年7月1日施行，被告乙○○行為時刑法
    第41條第1項前段規定：「犯最重本刑為5年以下有期徒刑以
    下之刑之罪，而受6個月以下有期徒刑或拘役之宣告，因身
    體、教育、職業、家庭之關係或其他正當事由，執行顯有困
    難者，得以1元以上3元以下折算1日，易科罰金」，而當時
    之易科罰金折算標準，依修正前罰金罰鍰提高標準條例第2
    條前段（現已刪除）規定，就其原定數額提高為100倍折算1
    日，則被告乙○○行為時之易科罰金折算標準，應以銀元
    300元折算1日，經折算為新臺幣後，應以新臺幣900元折算
    一日。惟修正後刑法第41條第1項前段則規定：「犯最重本
    刑為5年以下有期徒刑以下之刑之罪，而受6個月以下有期徒
    刑或拘役之宣告者，得以新臺幣1000元、2000元或3000元折
    算1日，易科罰金」，比較修正前後之易科罰金折算標準，
    以修正前之規定，較有利於被告乙○○，則應依刑法第2條
    第1項前段，適用修正前刑法第41條第1項前段規定，就被告
    乙○○減刑後之有期徒刑，諭知其易科罰金之折算標準。另
    為警搜索時在被告恩禧策略傳播公司營業址所查獲之上開電
    腦主機16台，雖係被告恩禧策略傳播公司所有之物，且於其
    硬碟內儲存被告乙○○重製附表所示之電腦程式著作，惟本
    件犯罪處罰者既係在擅自重製之行為，該電腦主機本身是否
    可認係供犯罪所用之物，尚非無疑，且認本案尚無以沒收為
    手段，以達預防犯罪為目的之必要，爰不為沒收之宣告。
四、至於公訴人認為被告乙○○另有違法重製如附表六所示之電
    腦軟體，及非法重製扣案4片光碟之電腦程式之犯行，亦涉
    犯有前揭著作權法之罪嫌。而查公訴人認為被告乙○○有此
    部分之犯行，係以本案搜索當時亦查獲有該些電腦軟體，告
    訴人微軟公司、奧多比公司享有該些電腦軟體之著作權，及
    告訴人出售之軟體（電腦程式）應有軟體光碟片、真品證明
    書、產品說明書等，但被告乙○○並無法提出附表所示之電
    腦程式之光碟片、真品證明書、產品說明書或購買發票等物
    品為其主要論據，然查：
    1.告訴人微軟公司所販售如附表六所示之電腦軟體有零售版
      （即彩盒包裝版）與隨機版（即「OEM」版）之分，而隨
      機版軟體之產品序號第2組均會顯示「OEM」字串，本案在
      恩禧策略傳播公司所查獲如附表所示六之電腦軟體序號中
      部分有「OEM」字樣，堪認係隨機版軟體。
    2.又被告乙○○固無法提出附表六所示之電腦軟體之光碟片
      、真品證明書、產品說明書或購買發票等物品，然觀之一
      般消費者在購買電腦時，常會隨機購買軟體，由電腦供應
      商直接將電腦程式（軟體）安裝在硬碟中，消費者或不懂
      或未特別要求出售之商家須提供光碟片、真品證明書或產
      品說明書，且消費者於購買電腦當時縱有向售貨商家取得
      光碟片、真品證明書、產品說明書、購買發票，然在經過
      一段時間後，亦可能因認為電腦無問題而將產品說明書、
      購買發票丟棄，或因搬家等因素而遺失光碟片、真品證明
      書、產品說明書、購買發票，且消費者再購買零售版電腦
      軟體時，亦會有此情形，因而尚不能僅因消費者無法提出
      電腦軟體之光碟片、真品證明書、產品說明書或購買發票
      ，即遽認該消費者之電腦軟體係非法重製而得。
    3.綜觀本件在恩禧策略傳播公司搜索檢視到如附表三所示之
      全部電腦軟體，如附表六所示之電腦軟體序號均僅有1組
      ，並無重複之情形，而公訴人及告訴人於本院辯論終結前
      ，亦未提出任何積極之證據，證明如附表所示之電腦軟體
      之序號有與他人合法取得之電腦軟體之序號相同之情形，
      自無從認定此些電腦程式亦均係非法重製而得。
    4.又本案搜索時，固在恩禧策略傳播公司辦公室之櫃子內發
      現扣案之4片屬告訴人微軟公司享有著作權之電腦軟體，
      惟被告乙○○否認該4片光碟為其所非法重製，且綜觀全
      案卷證資料，並無積極之證據足以證明該4片光碟係被告
      乙○○所非法重製，而此種非法重製之光碟在市面上確實
      有購買管道，自不能排除該4片光碟係被告乙○○自外購
      買而來，故而尚不得僅以在恩禧策略傳播公司搜索扣押該
      4片違法重製光碟，即遽認被告乙○○亦有非法重製光碟
      之犯行。
    4.綜上所述，檢察官所舉出之證據並不足以證明被告乙○○
      確有此部分違法重製電腦程式著作之犯行。此外，復查無
      任何積極之證據足以證明被告乙○○有此部份行為，而公
      訴人認被告乙○○此部份之犯行與前揭經本院認定有罪部
      分之事實，有連續犯之裁判上一罪之關係，故不另為無罪
      之諭知。
五、另起訴書附表雖亦列有電腦編號M5、M6，然如前所述，編號
    M5無主機、編號M6號主機損壞，根本無電腦軟體，自不可能
    侵害告訴人之著作權，且附表既已標明「軟體名稱」主機損
    壞、無主機，自不在起訴書犯罪事實欄所載侵害告訴人之享
    有著作權的電腦軟體範圍內，本院自無庸加予審究，附此敘
    明。
據上論斷，應依刑事訴訟法第299條第1項前段，著作權法第91條
第1項、第93條第3款、第101條第1項，刑法第11條前段、第2條
第1項前段、第28條，修正前刑法第56條、第55條、第41條第1項
前段，中華民國九十六年罪犯減刑條例第2條第1項第3款、第7條
、第9條，修正前罰金罰鍰提高標準條例第2條，現行法規所定貨
幣單位折算新臺幣條例第2條，判決如主文。
本案經檢察官楊智綸到庭執行職務
中    華    民    國    97    年     3    月    17    日
                  刑事第十庭 審判長法  官  林春鈴
                                   法  官  林柏泓
                                   法  官  呂煜仁
以上正本證明與原本無異。
如不服本判決，應於判決送達後10日內，向本院提出上訴狀。
                                   書記官  黃鈴容
中    華    民    國    97    年     3    月    17    日
附表一：微軟公司享有著作權之電腦程式
附表二：奧多比公司享有著作權之電腦程式
附表三：搜索恩禧策略傳播公司所得與本案有關之電腦軟體及光
        碟明細
附表四：恩禧策略傳播公司所有電腦中使用微軟公司享有著作權
        之電腦程式之產品序號一覽表
附表五：恩禧策略傳播公司所有電腦中使用奧多比公司享有著作
        權之電腦程式一覽表
附表六：恩禧策略傳播公司電腦中無重複之電腦軟體一覽表
附錄本案論罪科刑主要依據法條全文：
著作權法第91條
擅自以重製之方法侵害他人之著作財產權者，處3年以下有期徒
刑、拘役，或科或併科新臺幣75萬元以下罰金。
意圖銷售或出租而擅自以重製之方法侵害他人之著作財產權者，
處6月以上五年以下有期徒刑，得併科新臺幣20萬元以上2百萬元
以下罰金。
以重製於光碟之方法犯前項之罪者，處6月以上5年以下有期徒刑
，得併科新臺幣50萬元以上5百萬元以下罰金。
著作僅供個人參考或合理使用者，不構成著作權侵害。
著作權第93條
有下列情形之一者，處二年以下有期徒刑、拘役，或科或併科新
臺幣五十萬元以下罰金：
一、侵害第十五條至第十七條規定之著作人格權者。
二、違反第七十條規定者。
三、以第八十七條第一項第一款、第三款、第五款或第六款方法
    之一侵害他人之著作權者。但第九十一條之一第二項及第三
    項規定情形，不在此限。
四、違反第八十七條第一項第七款規定者。
著作權第87條
有下列情形之一者，除本法另有規定外，視為侵害著作權或製版
權：
一、以侵害著作人名譽之方法利用其著作者。
二、明知為侵害製版權之物而散布或意圖散布而公開陳列或持有
    者。
三、輸入未經著作財產權人或製版權人授權重製之重製物或製版
    物者。
四、未經著作財產權人同意而輸入著作原件或其重製物者。
五、以侵害電腦程式著作財產權之重製物作為營業之使用者。
六、明知為侵害著作財產權之物而以移轉所有權或出租以外之方
    式散布者，或明知為侵害著作財產權之物，意圖散布而公開
    陳列或持有者。
七、未經著作財產權人同意或授權，意圖供公眾透過網路公開傳
    輸或重製他人著作，侵害著作財產權，對公眾提供可公開傳
    輸或重製著作之電腦程式或其他技術，而受有利益者。
前項第七款之行為人，採取廣告或其他積極措施，教唆、誘使、
煽惑、說服公眾利用電腦程式或其他技術侵害著作財產權者，為
具備該款之意圖。
著作權法第101條
法人之代表人、法人或自然人之代理人、受雇人或其他從業人員
，因執行業務，犯第91條至第93條、第95條至第96條之1之罪者
，除依各該條規定處罰其行為人外，對該法人或自然人亦科各該
條之罰金。
對前項行為人、法人或自然人之一方告訴或撤回告訴者，其效力
及於他方。


司法院資訊處製作；財團法人民間司法改革基金會備份。
